福建金門地方法院刑事判決　　　　　　　　　　　　　　九十三年度簡上字第三號
　　上　訴　人
　　即　被　告　乙○○
　　　　　　　　丁○○○
　　　　　　　　丙○○
　　　　　　　　甲○○
右列上訴人因違反國家安全法案件，不服本院金城簡易庭九十三年度城簡字第一一號
中華民國九十三年二月五日第一審簡易判決（聲請案號：九十三年度偵字第十四號）
提起上訴，本院管轄之第二審合議庭判決如左：
    主  文
上訴駁回。
乙○○、丁○○○、甲○○均緩刑參年。
    事  實
一、乙○○為圖將五金雜貨由金門運送至金門外海中線再交由大陸漁船中轉至大陸銷
    售，便以新台幣（下同）一萬元之代價僱用丁○○○駕駛船舶運送上開貨物，繼
    由丁○○○各以一千五百元之代價僱用甲○○、丙○○（曾違犯毒品危害防治條
    例，經台灣桃園地方法院八十九年訴字第七○八號判處有期徒刑一年確定，於九
    十一年六月十一日縮刑期滿假釋，執行完畢。）幫忙搬運，嗣於九十三年一月四
    日十八時許，由丁○○○駕駛其所有之「海揚八號」漁船，搭載乙○○、丙○○
    及甲○○，自金門縣水頭碼頭報關出港，航行至金門縣古寧頭外海中線處，遇大
    陸海關緝私艇登船檢查，因有越界之嫌，人員與船舶均遭帶至大陸廈門東渡碼頭
    接受偵訊，迄翌日七時許始獲交保。四人明知警察或海岸巡防機關為維護國家安
    全，對於入境旅客及其所攜帶之物件均依職權實施檢查，惟為能儘速自大陸返回
    金門，仍基於共同之犯意聯絡，無正當理由逃避該項檢查，而於同年一月六日下
    午十三時許，以人民幣三百元之代價，僱請年籍不詳之大陸人民駕駛舢舨，由廈
    門歐厝碼頭出發，偷渡至金門縣烏沙嘴岸際上岸，為金門岸巡總隊人員當場逮捕
    查獲。
二、案經中部地區巡防局第九岸巡總隊移送福建金門地方法院檢察署檢察官偵查起訴
    。
    理  由
一、訊據被告乙○○、丁○○○、丙○○，及甲○○等固不否認右開事實，但否認有
    逃避檢查之故意，並辯稱係因遭大陸海關扣船，不得已始僱大陸舢舨返回金門等
    語。經查：
（一）被告等於檢察官偵訊中，及本院審理時均坦承因遭大陸海關查扣「海揚八號」
      船舶，為能儘速返回金門，乃於九十三年一月六日下午十三時許，以人民幣三
      百元之代價，僱請年籍不詳之大陸人民駕駛舢舨，由廈門歐厝碼頭出發，偷渡
      至金門縣烏沙嘴岸際上岸等語；復有航跡軌道圖、報關出港紀錄、財團法人海
      峽交流基金會九十三年一月七日（九三）海惠（法）字第０００三六一之二號
      函、大陸地區廈關緝Ｚ（查）告字〔2004〕第002號行政處罰告知單、廈門海
      關扣留憑單附卷可稽，被告等偷渡入境，未經合法管道接受入境檢查，事證明
      確，堪以認定。
（二）被告等自金門縣水頭碼頭出港，既知報關接受檢查，衡之常理，當亦知返航金
      門時，應接受警察或海岸巡防機關之檢查；且被告等返回金門未由設有檢查機
      關之水頭碼頭上岸，乃因其明知所乘為大陸舢舨，不能接受檢查，有被告等供
      述「因為乘坐的是大陸舢舨，怕該船也被查扣」等語在卷可按，是稽被告等偷
      渡入境顯然有逃避檢查之認識。被告等既有逃避上開檢查之認識，並使其發生
      ，難謂無逃避檢查之犯罪故意。至所辯因遭大陸海關扣船，無法原船返回金門
      ，僱用大陸舢舨乃事出於無奈等語，固有廈門海關扣留憑單為憑，堪信遭大陸
      海關扣船為實，然行政院海岸巡防署業於同年一月五日傳真函請財團法人海峽
      交流基金會協處本件船貨遭扣事，而該會亦於同年一月七日函大陸海峽兩岸關
      係協會予以被告等人船返回之協助，有該函附卷可證，被告等未待協助以正常
      管道入境，貿然偷渡返回金門，當不得認有正當理由，自無解其刑事責任。
二、核被告等所為均係違反國家安全法第四條第一項第一款入出境旅客及物品檢查之
    規定，應依同法第六條第二項逃避檢查罪論處。又被告等與所僱用姓名年籍不詳
    之大陸成年男子間有犯意聯絡及行為分擔，均為共同正犯。另被告丙○○曾於民
    國八十九年間因違反毒品危害防治條例罪，經臺灣桃園地方法院判處有期徒刑一
    年確定，於九十一年六月十一日縮刑假釋期滿執行完畢之事實，有台灣高等法院
    被告全國前案紀錄表在卷可按，五年內再犯本件有期徒刑以上之罪，為累犯，應
    依法加重其刑。原審以被告等犯行明確，適用上開法條分別論處有期徒刑三月與
    拘役，併諭知易科罰金之折算標準，其認事用法，核無不合，量刑亦屬妥適，是
    被告等上訴為無理由，應予駁回。惟查被告乙○○前受有期徒刑以上刑之宣告，
    執行完畢後，五年內未曾受有期徒刑以上型之宣告；被告丁○○○、甲○○則未
    曾受有期徒刑以上刑之宣告，均有有台灣高等法院被告全國前案紀錄表附卷可稽
    ，三人因返鄉心切，偶罹刑章，經此起訴審判，當知所警惕，信無再犯之虞，本
    院認該三人所宣告之刑以暫不執行為適當，均併諭知緩刑三年，以啟自新。
據上論斷，應依刑事訴訟法第四百五十五條之一第一項、第三項、第三百六十八條，
刑法第七十四條第一款、第二款，判決如主文。
本案經檢察官張世和到庭執行職務。
中    華    民    國      九十三    年      七      月      二十一    日
                                福建金門地方法院刑事庭
                                    審判長法官  陳中和
                                          法官  林慶郎
                                          法官  魏玉英
右正本係照原本作成。
不得上訴。
                                        書記官  張家榮
中    華    民    國      九十三    年      七       月      二十一    日
